最高法院刑事判決　　　　　　　　　 111年度台上字第3082號
上　訴　人　温昱翔



上列上訴人因違反毒品危害防制條例案件，不服臺灣高等法院中
華民國111年4月19日第二審判決（111年度上訴字第548號，起訴
案號：臺灣新北地方檢察署110 年度偵字第3609號），提起上訴
，本院判決如下：
    主  文
上訴駁回。
    理  由
一、按刑事訴訟法第377 條規定，上訴於第三審法院，非以判決
    違背法令為理由，不得為之。是提起第三審上訴，應以原判
    決違背法令為理由，係屬法定要件。如果上訴理由書狀並未
    依據卷內訴訟資料，具體指摘原判決不適用何種法則或如何
    適用不當，或所指摘原判決違法情事，顯與法律規定得為第
    三審上訴理由之違法情形，不相適合時，均應認其上訴為違
    背法律上之程式，予以駁回。本件經原審審理結果，認上訴
    人温昱翔有原判決事實欄所記載之犯行，因而維持第一審論
    處販賣第二級毒品未遂罪刑，及諭知相關沒收、銷燬之判決
    ，駁回上訴人在第二審之上訴。已詳敘其調查、取捨證據之
    結果及憑以認定犯罪事實之得心證理由。從形式上觀察，並
    無足以影響判決結果之違法情形存在。
二、經查，刑之量定，屬為裁判之法院得依職權裁量之事項，苟
    其量刑已以行為人之責任為基礎，並斟酌刑法第57條各款所
    列情狀，在法定刑度內，酌量科刑，無顯然失當或違反公平
    、比例及罪刑相當原則者，亦無偏執一端，致明顯失出失入
    情形，自不得指為違法。又有期徒刑減輕者，減輕其刑至二
    分之一，刑法第66條前段定有明文。而其所謂減輕其刑至二
    分之一，祇為最低度之規定，法院於本刑二分之一以下範圍
    內，如何減輕或減輕至幾分之幾，本有自由斟酌裁量之權，
    亦非必減輕至最低之二分之一。原判決依刑法第25條第2 項
    ，及毒品危害防制條例第17條第2 項偵、審中自白之規定遞
    予減輕其刑，並就上訴人本件犯行，以其責任為基礎，於判
    決理由已說明第一審如何審酌上訴人正值青壯不思努力進取
    ，應知毒品對人體之危害性，竟公開張貼販售毒品訊息向不
    特定人出售甲基安非他命，助長社會濫用毒品風氣，惟犯後
    坦承犯行態度良好，而販賣之甲基安非他命尚未流入吸毒人
    口之手造成實害，及其他一切情狀，量處有期徒刑2年8月之
    刑度，相較依上開遞予減刑規定降低後之最低本刑（有期徒
    刑2年6月）亦僅多2 個月，並無量刑過重之情而予維持之旨
    。經核原判決既無濫用自由裁量權限逾越法定刑度之情形，
    且係在上述減刑幅度之範圍內，並已說明如何維持第一審所
    為適法裁量之處刑，自無上訴意旨所指認事用法錯誤，及理
    由不備、理由矛盾之違法可言。上訴意旨以此指摘原判決量
    刑有上開違法云云，洵非適法之第三審上訴理由。
三、綜上，上訴人之上訴為違背法律上之程式，應予駁回。
據上論結，應依刑事訴訟法第395條前段，判決如主文。
中    華    民    國   111    年    7     月    14    日
                  刑事第二庭審判長法  官  林  勤  純  
                                  法  官  王  梅  英  
                                  法  官  李  釱  任  
                                  法  官  吳  秋  宏  
                                  法  官  莊  松  泉  
本件正本證明與原本無異
                                  書記官
中    華    民    國   111    年    7     月    19    日